DÉVELOPPEUSE FULL STACK JAVA/ANGULAR

Motivée et pleine d'ambition, je suis actuellement à la recherche d'une alternance d'une durée de 12 mois dans le cadre de ma formation de Développeur Full Stack Java/Angular de niveau bac+5. Passionnée par le développement web, je suis très enthousiaste à l'idée de mettre mes compétences à disposition de votre structure et de collaborer avec vos équipes.

Formations

2023 Développeur d'application - Java - OpenClassrooms Titre de niveau 6 (bac+3/+4)

2021 Développeur/se JavaEE - Avenir84 - Avignon

2000 Master en Biologie - Université d'État de Zaporojie - Ukraine

Experiences

2021 - 2023 Développeuse Full Stack Java/Angular en alternance -

PACK Solutions (Les Angles, Gard)

Développement back et front du logiciel de gestion pour des compagnies d'assurance, évolution des fonctionnalités, déploiement continue, gestion des versions

2021 Stagiaire développeuse JavaEE - SAINTE CATHERINE,

INSTITUT DU CANCER AVIGNON-PROVENCE

Développement d'un module de gestion du planning des astreintes et des absences pour une application interne

2003 - 2019 Assistante de traducteur agréé auprès du TGI d'Avignon

Traduction de documents techniques, juridiques et administratifs écrite et simultanée russe-français.

1994 - 2000 Assistante de direction - DNEPROSPETSTAL (Ukraine)

Tâches administratives et bureautiques, relations clients, secrétariat

About me

Je suis une personne ouverte et patiente, diligente et attentive, persévérante et autonome.

J'aime savoir comment les choses fonctionnent et avoir des réponses à mes questions.

Je suis passionnée par la communication non-violente, le développement personnel et l'éducation bienveillante.

J'aime l'humour quand il fait du bien. J'adore voyager et vivre des nouvelles expériences.

Et plein d'autres choses encore!

Vous me voulez dans votre équipe?



06.11.10.15.41







Compétences

- Java, Angular
- MySQL, PostgreSQL, NoSQL
- HTML, CSS3, Bootstrap
- GitLab, GitHub, TortoiseSVN
- Tomcat, Docker, Jenkins
- Eclipse, IntelliJ, VSCode
- Méthodes agiles Scrum
- Linux/Ubuntu, Mac, Windows
- IA (ChatGPT)

Soft skills

- Capacité d'adaptation
- Travail en équipe
- Prise de décisions
- Bonne communication
- Honnêteté
- Aptitude à résoudre les problèmes
- L'ouverture d'esprit

Langues

- Russe (langue maternelle)
- Français (courant)
- Anglais (B2)